臺灣雲林地方法院民事裁定 　　　　　　　 九十一年度小上字第五號
　　上　訴　人　乙○○
　　　　　　　　送達代收人甲.
　　被上訴人　　丙○○
右當事人間請求給付貨款事件，上訴人對於中華民國九十一年三月五日本院北港簡易
庭九十一年度港小字第二號第一審判決提起上訴，本院裁定如左：
    主　　　文
上訴駁回。
第二審訴訟費用由上訴人負擔。
    理      由
一、按對於小額程序第一審判決之上訴，非以其違背法令為理由，不得為之，又上訴
    狀內應記載上訴理由，表明下列各款事項︰（一）原判決所違背之法令及其具體
    內容。（二）依訴訟資料可認為原判決有違背法令之具體事實。民事訴訟法第四
    百三十六條之二十四第二項、第四百三十六條之二十五分別定有明文。依同法第
    四百六十八條規定判決不適用法規或適用不當者，為判決違背法令；而判決有同
    法第四百六十九條第一款至第五款所列情形之一者，為當然違背法令。是當事人
    提起上訴，如依民事訴訟法第四百六十八條規定，以小額程序第一審判決有不適
    用法規或適用法規不當為理由時，其上訴狀或理由書應有具體之指摘，並揭示該
    法規之條項或其內容，若係成文法以外之法則，應揭示該法則之旨趣，倘為司法
    院解釋或最高法院之判例，則應揭示該判解之字號或其內容，如依民事訴訟法第
    四百六十九條第一款至第五款所列情形為理由時，其上訴狀或理由書應揭示合於
    該條款之事實，上訴狀或理由書如未依此項方法表明者，即難認為已對小額程序
    第一審判決之違背法令有具體之指摘，其上訴自難認為合法。最高法院著有七十
    一年度台上字第三一四號判例可資參照。次按當事人於第二審程序不得提出新攻
    擊或防禦方法。但因原法院違背法令致未能提出者，不在此限。民事訴訟法第四
    百三十六條之二十八亦定有明文。此乃因小額程序，為求程序進行之簡速，故第
    二審得據為判決基礎之訴訟資料，除有前開但書所示情形外，自以第一審程序已
    提出者為限。
二、本件上訴人上訴主張：其從事農牧業已數十年，農民將農產品售予商人，乃必然
    之事，如將產銷農產品之農民，皆視為從事商品販賣之商人，不僅與一般人認知
    不同，亦不符民法第一百二十七條第八款之規定。因此，其請求權之時效，應依
    民法第一百二十五條規定。惟本院北港簡易庭小額訴訟民事判決，竟依民法第一
    百二十七條第八款、第一百二十八條之規定，駁回上訴人之請求，就認定上訴人
    為商人一事，並未附載理由，實難令人甘服，因認原審判決適用法規不當，為此
    檢附屏東縣內埔鄉公所經營畜牧業證明、牧場登記證書、農地租賃合約書等影本
    資料，依民事訴訟法第四百六十八條規定，提起上訴，並聲請訊問證人徐甦生等
    語。
三、按小額訴訟事件，依法僅第一審法院有取捨證據、認定事實之職權。上訴審法院
    僅得依第一審法院所認定之事實，進一步審查該判決有無不適用法規、適用法規
    不當、或民事訴訟法第四百六十九條第一款至第五款所定之違背法令事由。經查
    ：上訴人主張其從事農牧業，已數十年，農民將農產品售予商人，不應將產銷農
    產品之農民，皆視為從事商品販賣之商人乙節，核屬事實審認定事實範疇。又其
    對原審判決取捨證據、及認定事實之職權行使，指摘其為不當，亦未具體說明原
    審判決有何不適用法規、適用法規不當或民事訴訟法第四百六十九條第一款至第
    五款所列情形，難認對該判決如何違背法令已有具體之指摘。再者，上訴人於第
    二審上訴程序，聲請訊問證人徐甦生部分，既非因原法院判決違背法令，致未能
    提出。因此，上訴人不得提出新攻擊或防禦方法。揆諸首揭法條及判例意旨，其
    上訴自非合法，應予駁回。
四、據上論結，本件上訴為不合法，依民事訴訟法第四百三十六條之三十二第二項、
    第四百四十四條第一項、第九十五條、第七十八條，裁定如主文。
中　　　華　　　民　　　國　　九十一　　年　　　七　　　月　　 三   　　日
                            臺灣雲林地方法院民事庭
~B審判長法官　蕭守田
~B法　　　官　蔣得忠
~B法　　　官　林秋火
右為正本係照原本作成
本件不得上訴
中　　　華　　　民　　　國　　九十一　　年　　　七　　　月　　 三   　　日
~B法院書記官　洪秀虹
